臺灣板橋地方法院刑事判決                        九十一年度易字第一一六五號
    公  訴  人  臺灣板橋地方法院檢察署檢察官
    被      告  甲○○
右列被告因違反電子遊戲場業管理條例案件，經檢察官提起公訴 (九十一年度偵字第
八三六號），本院判決如左：
    主  文
甲○○違反未依電子遊戲場業管理條例規定辦理營利事業登記者，不得經營電子遊戲
場業之規定，處有期徒刑參月，如易科罰金，以佰元折算壹日。
電子遊戲機具「七七七連線彈珠」參台、「春秋二代小瑪莉」壹台、「王牌７ＰＫ樸
克牌」壹台、「超級王牌樸克牌」壹台、「滿貫大亨麻將」貳台、「動物奇觀水果盤
」貳台（含ＩＣ板壹拾片）及開分鑰匙貳支沒收。
    事  實
一、甲○○明知未依電子遊戲場業管理條例規定，辦理營利事業登記證者，不得經營
    電子遊戲場業，竟基於經營電子遊戲場之犯意，自民國九十年十一月十日起，在
    台北縣板橋市○○路○段一三九巷五號其經營之便利商店內，擅自擺設利用電子
    操縱以顯示聲光影像、圖案、動作之電子遊戲機具「七七七連線彈珠」三台、「
    春秋二代小瑪莉」一台、「王牌７ＰＫ樸克牌」一台、「超級王牌樸克牌」一台
    、「滿貫大亨麻將」二台、「動物奇觀水果盤」二台，供不特定人把玩，而經營
    電子遊戲場業。嗣於同日二十三時三十分，在上址為警查獲，並扣得電子遊戲機
    具之ＩＣ板十片及開分鑰匙二支。
二、案經台北縣政府警察局海山分局報請臺灣板橋地方法院檢察署檢察官偵查起訴。
    理  由
一、訊據被告甲○○雖坦承未依電子遊戲場業管理條例申請營利事業登記證，並在上
    開時地擺放前揭電子遊戲機十台之情，惟矢口否認有何犯行，辯稱：伊經營便利
    商店，在倉庫內擺放前揭電子遊戲機具，雖有插電，但未營業云云。經查：右揭
    事實，業據證人林惠雯於偵查中坦承上開機台於查獲時確有插電，核與證人即查
    獲員警歐文彬於偵查中證稱：「那天我們查獲時機台全有插電，但並沒有客人，
    機台是用開分的不用投幣。」、「是民眾檢舉這家做熟客（所以才去取締）」等
    語。此外，並有如事實欄所載之電子遊戲機具及開分鑰匙二支扣案可證。堪認被
    告有以擺設電子遊戲機具營業之情，被告所辯，無非飾卸之詞，不足採信。本件
    事證明確，被告犯行堪以認定。
二、按電子遊戲場業管理條例於八十九年二月三日經總統公布施行，並自同年月五日
    生效，是該條例生效後，設置以電腦方式操縱，產生或顯示聲光影像、圖案、動
    作之電子遊戲機，供不特定人為益智或娛樂之營利事業（同條例第三條、第四條
    參照），應依電子遊戲場業管理條例第十一條之規定辦理營利事業登記，未依該
    條例辦理營利事業登記者，依同條例第十五條之規定，即不得經營電子遊戲場業
    。又按電子遊戲場業管理條例第一條明示「為管理電子遊戲場業，並維護社會安
    寧，善良風俗、公共安全及國民身心健康，特設定本條例」，是該條例立法目的
    之一即在於管理電子遊戲場業。而所謂電子遊戲場業，依該條例第三條規定，係
    指設置電子遊戲機供不特定人益智娛樂之營利事業。換言之，僅須設置電子遊戲
    機供人娛樂以營利者，即屬電子遊戲場業管理條例所指之電子遊戲場業，其規模
    如何則非所問。再者，依該條例第十六條規定，非電子遊戲場業之其他營利事業
    ，不得就其營業場所，「供他人設置」電子遊戲機營業，如違反該條規定，依第
    二十八條規定處行為人新台幣十萬元以上五十萬元以下罰鍰，並限期令其改善，
    是以，在非電子遊戲場業之其他營利事業場所設置電子遊戲機以營利者，仍屬由
    該條例規範之範疇，益徵該條例所指之電子遊戲場業並不專以設置電子遊戲機供
    人娛樂為限，在非電子遊戲場業之其他營利事業場所設置者仍屬之。是以，如係
    在自己經營之非電子遊戲場業之營業場所，自己附帶擺設電子遊戲機供人娛樂者
    ，仍屬該條例第三條所指之「設置電子遊戲機供不特定人益智娛樂之營利事業」
    ，依該條例第十五條規定，仍應辦理營利事業登記後始得營業。換言之，所謂電
    子遊戲場業，僅須有設置電子遊戲機供人為益智娛樂者即屬之（該條例第三條）
    ，至其係專以提供電子遊戲機供人娛樂或在非電子遊戲場業之營業場所附帶提供
    電子遊戲機供人娛樂，應非所問。從而在非電子遊戲場業之營業場所（如超商、
    保齡球館、紅茶店、撞球場等），附帶擺設電子遊戲機供人娛樂者，仍須依該條
    例第十五條規定辦理營利事業登記後始得擺設，否則，仍應依該條例二十二條論
    罰。是以，本件被告所為，係違反電子遊戲場業管理條例第十五條之規定，應依
    同條例第二十二條規定論處。爰審酌被告係在其經營之便利商店內兼營，及其機
    台數目十台，及其犯罪之動機、目的、手段、所生危害及犯罪後態度等一切情狀
    ，量處如主文所示之刑，並諭知易科罰金之折算標準。至於事實欄所載之電子遊
    戲機共十台（含ＩＣ板十片）及開分鑰匙二支，係被告所有供犯罪所用之物，應
    依刑法第三十八條第一項第二款宣告沒收。
據上論斷，應依刑事訴訟法第二百九十九條第一項前段，電子遊戲場業管理條例第二
十二條，刑法第十一條前段、第四十一條第一項前段、第三十八條第一項第二款，罰
金罰鍰提高標準條例第二條，判決如主文。
本案經檢察官張慶林到庭執行職務
中      華      民      國  九十一    年      五      月    二十八    日
                                    臺灣板橋地方法院刑事第二庭
                                        法  官    黃  惠  瑛
右正本證明與原本無異。
如不服本判決，應於判決送達後十日內，向本院提出上訴狀。
                                        書記官    孫  治  華
中      華      民      國    九十一    年      五      月    二十九    日
附錄本案論罪科刑法條全文：
電子遊戲場業管理條例第二十二條：
違反第十五條規定者，處行為人一年以下有期徒刑、拘役或科或併科新臺幣五十萬元
以上二百五十萬元以下罰金。
